臺灣臺北地方法院民事裁定
111年度簡抗字第9號
抗  告  人  楊琳敏  
上列抗告人因債務人異議之訴事件，對於本院簡易庭於民國110
年12月13日所為之110年度店補字第608號裁定提起抗告，本院裁
定如下：
    主  文
抗告駁回。
抗告費用新臺幣壹仟元由抗告人負擔。　　
    理  由
一、按提起民事訴訟，應繳納裁判費，此為起訴必須具備之程式
    。次按訴訟標的之價額，由法院核定；核定訴訟標的之價額
    ，以起訴時之交易價額為準；無交易價額者，以原告就訴訟
    標的所有之利益為準；簡易訴訟程序，除別有規定外，仍適
    用第一章通常訴訟程序之規定，民事訴訟法第77條之1第1、
    2項、第436條第2項分別定有明文。末按「債務人異議之訴
    之訴訟標的為該債務人之異議權，法院核定此訴訟標的之金
    額或價額，應以該債務人本於此項異議權，請求排除強制執
    行所有之利益為準」（最高法院92年度台抗字第659號裁定
    意旨參照）。　
二、本件抗告意旨略以：原裁定逕以「系爭車庫」之登記面積計
    算裁判費，實屬不合理，爰依法提起抗告等語。
三、經查，本件抗告人提起債務人異議之訴，並聲明：「㈠本院1
    09年度司執字第12655號所有權妨害去除強制執行事件（下
    稱系爭執行事件）應予撤銷；㈡因「合法建物」與「所有權
    妨礙」無關，執行名義效力內之「合法建物」應被保留不被
    拆除」等語。可知抗告人本於其異議權所提起本件債務人異
    議之訴，其因請求排除強制執行所得受之利益，即為其所認
    之合法建物即系爭車庫不遭拆除、占有如附表所示號土地所
    得受之客觀利益。原審因而以系爭車庫對於所占用該地之面
    積、公告現值（詳如附表所示），據以核定本件訴訟標的價
    額應為新臺幣（下同）511,675元，從而裁定命抗告人繳納
    裁判費5,620元，並無違誤，抗告人猶執前詞提起抗告，非
    有理由，應予駁回。
四、據上論結，本件抗告為無理由，依民事訴訟法第436條之1第
    1項、第3項、第495條之1第1項、第449條第1項、第95條、
    第78條，裁定如主文。
中　　華　　民　　國　　111 　年　　2 　　月　　15　　日
                  民事第二庭    審判長法　官　林鈺琅
　　　　　　　　　　　　　　　　　　　法　官  林修平
　　　　　　　　　　　　　　　　　　　法　官  蔡英雌
以上正本係照原本作成。6
本裁定不得再抗告。　　　　　　　　　　　　　　　　　　　
中　　華　　民　　國　　111 　年　　2 　　月　　15　　日
                                      書記官  霍薇帆
附表：
編號 系爭車庫所在地號 系爭車庫之面積 抗告人因系爭車庫保留不予執行所受利益 1 新北市○○區○○段000000000地號（重測前為：新北市○○區○○段○○○○段00○00地號）  24.25㎡ 24.25㎡×21,100元（元/㎡）（土地公告現值）×1/1（原告權利範圍）＝511,675元。